臺灣臺南地方法院刑事判決　　　　　　　　　　　　　九十年度易字第二一五九號
　　公　訴　人　臺灣台南地方法院檢察署檢察官
　　被　　　告　乙○○
右列被告因竊盜案件，經檢察官提起公訴（九十年度偵字第八一二六號），本院判決
如左：
    主  文
乙○○意圖為自己不法之所有，以詐術使人將本人之物交付，處有期徒刑陸月，如易
科罰金，以參佰元折算壹日。
    事  實
一、乙○○意圖為自己不法之所有，於民國（下同）九十年四月十七日十八時三十五
    分許，在台南縣永康市○○路九０三號奇美醫院急診室，先利用甲○○因車禍受
    傷就醫之際，冒充甲○○家屬，趁救護人員不注意時，徒手竊取甲○○身上現金
    新台幣（下同）六萬八千元，待甲○○醒來後，乙○○又詐稱是醫護人員，向甲
    ○○表示要代為聯繫家屬，需要借用甲○○手機（號碼：000000000號
    ，價值約一萬三千元）聯絡，使甲○○陷於錯誤，而同意交付前開手機，詎料乙
    ○○於得手後旋即逃離現場，嗣因甲○○發覺財物失竊而報警，並經警調閱急診
    室監視錄影帶，始查悉上情。
二、案經被害人甲○○訴由台南縣警察局永康分局報告台灣台南地方法院檢察署檢察
    官偵查起訴。
    理  由
一、訊據被告乙○○矢口否認有前開竊盜及詐欺犯行，辯稱：那天伊是去醫院等朋友
    ，後來伊去急診室要找廁所，剛好看見甲○○受傷住進急診室，因為好奇心而靠
    過去，所以才會湊巧被錄影機錄到，但是並不能以此證明伊有偷東西，否則當時
    現場有警衛，為何伊偷東西卻沒被發現云云。惟查：右揭犯罪事實，業據被害人
    甲○○於偵查中證述：當時伊在急診室，被告先偷走伊的皮包，伊尚未發覺，待
    被告又靠近伊，要拿走伊的手機時，伊剛好醒過來，於是伊質問被告為何要拿走
    伊的手機，被告竟回說因為要代為聯絡家屬，後來，伊被送進放射線室時，要換
    衣服時，才發現被告根本未將手機歸還，且伊的皮包也不見了，伊身上當時有朋
    友剛還的五萬元，伊把他放進皮夾，且還有自己隨身攜帶的一萬八千元等語明確
    在卷（參見九十年度偵字第八一二六號偵查卷第八頁正反面），此徵諸被害人於
    當日確實自債務人黃太源處收款五萬元，亦據證人黃太源於偵查中證述明確在卷
    （參見九十年度偵字第八一二六號偵查卷第十頁反面），且被告亦不否認於奇美
    醫院急診室現場監視錄影帶中彎身靠近被害人床位之人確實係伊，有該錄影帶翻
    拍之照片八幀附卷足憑，是衡諸常情，被告既非被害人之家屬，當時亦未有親戚
    朋友在急診室內急救，為何要靠近急診室被害人之床位？且被告先稱要至醫院找
    朋友，然為何卻無法指出該友人之姓名？且被告其後又改稱要找廁所，然廁所與
    急診室係醫院內分離之設施，被告並非不識字，為何會去急診室裡找廁所？足見
    被告所辯乃事後空言卸責之詞，而均不可採信。況被害人於被告伸手取其手機時
    ，意識清醒，並與之交談，且對當時之對話內容陳述極其詳盡，復於被告逃離現
    場未幾，旋即通知醫院調取錄影帶指認，且與被告夙無怨仇，實無挾怨報復之理
    ，是被害人甲○○所言，實堪採信，本件事證明確，被告前揭犯行均堪以認定，
    應予依法論科。
二、核被告乙○○所為，係犯刑法第三百二十條第一項之竊盜罪及同法第三百三十九
    條第一項之詐欺罪。被告詐欺之目的在順利取得被告財物，所犯上開二罪，有方
    法結果之牽連關係，應從一重之詐欺罪論處。公訴人雖僅就竊盜之犯行提起公訴
    ，然檢察官就犯罪事實一部起訴者，其效力及於全部，本件被告詐欺部分之犯罪
    事實，與前揭論罪科刑之竊盜部分，有牽連犯之關係，已如前述，本院自應就屬
    於裁判上一罪之詐欺部分一併加以裁判。爰審酌被告犯罪手段、動機、目的、品
    行及犯後仍不知悔悟，一再矯飾等一切情狀，量處如主文所示之刑，並諭知易科
    罰金之折算標準。
據上論斷，應依刑事訴訟法第二百九十九條第一項前段、刑法第三百二十條第一項、
第三百三十九條第一項、第五十五條、第四十一條第一項前段，罰金罰鍰提高標準條
例第一條前段、第二條，判決如主文。
本案經檢察官陳建弘到庭執行職務
中    華    民    國      九十一      年    四        月    二十四      日
                                  臺灣臺南地方法院刑事第三庭
                                            法  官  謝家宜
右正本證明與原本無異。
如不服本判決，應於判決送達後十日內，向本院提出上訴狀。
                                            書記官  宋凰菁
中    華    民    國      九十一      年    四         月    二十六     日
附錄本件論罪科刑法條：
中華民國刑法第三百二十條第一項
意圖為自己或第三人不法之所有，而竊取他人之動產者，為竊盜罪，處五年以下有期
徒刑、拘役或五百元以下罰金。
中華民國刑法第三百三十九條第一項
意圖為自己或第三人不法之所有，以詐術使人將本人或第三人之物交付者，處五年以
下有期徒刑、拘役或科或併科一千元以下罰金。
